ACORDAO-COMPLETO-2529024

ACÓRDÃO DE RELAÇÃO

ACÓRDÃO DE RELAÇÃO 1638/2022 ATA 7/2022 - PRIMEIRA CÂMARA

Acórdão 1638/2022-TCU-Primeira Câmara
Considerando tratar-se de expediente nominado como recurso de reconsideração em face do Acórdão 2158/2016-TCU-Primeira Câmara (peça 118) , interposto pelas herdeiras de José Milton de Almeida, Alana Larricia Silva Almeida Couto, Laiana Laila Silva Almeida, Larissa Lariana Silva Almeida e Luana Daniella Silva Almeida (peça 307) ;
Considerando que o responsável já maneou recurso de reconsideração, que não foi conhecido por restar intempestivo e não apresentar fatos novos, conforme Acórdão 5255/2018-TCU-Primeira Câmara (peça 168) ;
Considerando que foi prolatado o Acórdão 8328/2019-TCU-Primeira Câmara (peça 221) , em que se consignou a revisão de ofício do acórdão original, para tornar insubsistente a multa aplicada a José Milton de Almeida, em razão do seu falecimento antes do trânsito em julgado;
Considerando que o recurso cabível em processo de contas, nos termos do art. 32 da Lei 8.443/92, já foi maneado pelo responsável, importando na preclusão consumativa estabelecida no artigo 278, §§ 3º e 4º, do Regimento Interno do TCU;
Os Ministros do Tribunal de Contas da União ACORDAM, por unanimidade, com fundamento nos arts. 32, inciso I e parágrafo único, da Lei 8.443/1992, c/c os arts. 143, inciso IV, alínea "b", do Regimento Interno/TCU, de acordo com os pareceres emitidos nos autos, em receber o expediente apresentado como mera petição e negar recebimento ao pleito, em razão da preclusão consumativa e do disposto no artigo 278, §§ 3º e 4º, do Regimento Interno do TCU, e nos termos do art. 50, § 3º, da Resolução-TCU 259/2014, e em encaminhar cópia desta deliberação e da instrução (peça 309) às recorrentes.
1. Processo TC-Processo 019.877/2013-7 (TOMADA DE CONTAS ESPECIAL) 
1.1. Responsáveis: Alana Larricia Silva Almeida Couto (XXX.750.705-XX) ; Claudio Valerio dos Santos (XXX.129.505-XX) ; José Milton de Almeida (XXX.337.934-XX) ; Laiana Laila Silva Almeida (XXX.867.025-XX) ; Larissa Lariana Silva Almeida (XXX.210.185-XX) ; Luana Daniella Silva Almeida (XXX.035.475-XX) ; Manoel Messias do Nascimento (XXX.899.145-XX) .
1.2. Recorrentes: Alana Larricia Silva Almeida Couto (XXX.750.705-XX) ; Laiana Laila Silva Almeida (XXX.867.025-XX) ; Larissa Lariana Silva Almeida (XXX.210.185-XX) ; Luana Daniella Silva Almeida (XXX.035.475-XX) .
1.3. Órgão/Entidade: Serviço Nacional de Aprendizagem do Cooperativismo no Estado de Sergipe.
1.4. Relator: Ministro Bruno Dantas.
1.5. Representante do Ministério Público: Procurador Júlio Marcelo de Oliveira.
1.6. Relator da deliberação recorrida: Ministro-Substituto Augusto Sherman Cavalcanti
1.7. Unidades Técnicas: Secretaria de Recursos (Serur) ; Secretaria de Controle Externo de Tomada de Contas Especial (SecexTCE) .
1.8. Representação legal: José Soares Santos (7206/OAB-SE) , representando Claudio Valerio dos Santos; Emanoel Alesandro da Cruz Sampaio Lopes (5793/OAB-SE) , representando Luana Daniella Silva Almeida, Alana Larricia Silva Almeida Couto, Laiana Laila Silva Almeida, e Larissa Lariana Silva Almeida; Maria do Perpetuo Socorro Silva Almeida, Anníbal Peixoto Neto (10715/OAB-PB) e outros, representando José Milton de Almeida.
1.9. Determinações/Recomendações/Orientações: não há.

Primeira Câmara

Alana Larricia Silva Almeida Couto (XXX.750.705-XX); Claudio Valerio dos Santos (XXX.129.505-XX); José Milton de Almeida (XXX.337.934-XX); Laiana Laila Silva Almeida (XXX.867.025-XX); Larissa Lariana Silva Almeida (XXX.210.185-XX); Luana Daniella Silva Almeida (XXX.035.475-XX); Manoel Messias do Nascimento (XXX.899.145-XX).

BRUNO DANTAS

José Soares Santos (7206/OAB-SE), representando Claudio Valerio dos Santos; Emanoel Alesandro da Cruz Sampaio Lopes (5793/OAB-SE), representando Luana Daniella Silva Almeida, Alana Larricia Silva Almeida Couto, Laiana Laila Silva Almeida, e Larissa Lariana Silva Almeida; Maria do Perpetuo Socorro Silva Almeida, Anníbal Peixoto Neto (10715/OAB-PB) e outros, representando José Milton de Almeida.

Procurador Júlio Marcelo de Oliveira.

TOMADA DE CONTAS ESPECIAL (TCE)

Secretaria de Recursos (Serur); Secretaria de Controle Externo de Tomada de Contas Especial (SecexTCE).